臺灣臺中地方法院刑事判決　　　　　　　94年度訴字第1556號
公　訴　人　臺灣臺中地方法院檢察署檢察官
被　　　告　丁○○
指定辯護人　本院公設辯護人　丙○○
上列被告因殺人未遂案件，經檢察官提起公訴（九十四年度偵字
第六六二七號），本院判決如下：
    主    文
本件公訴不受理。
    理    由
一、公訴意旨略以：被告丁○○與證人乙○○原係夫妻，於民國
    八十九年間離婚。於九十四年三月八日十七時許，被告駕駛
    車牌號碼ＮＩ－二八○九號自用小客車，在臺中縣外埔鄉○
    ○村○○路○○道西向東下水美便道下坡處，見證人甲○○
    騎乘車牌號碼ＫＤＦ－八二五號重型機車後載證人乙○○，
    在前行駛，竟醋意大發，被告明知在下坡處以高速衝撞在前
    行駛機車，會造成機車翻覆及人員死亡之結果，竟基於殺人
    之不確定故意，駕駛上開自用小客車由後猛力衝撞證人甲○
    ○所駕重型機車，致證人甲○○所駕重型機車嚴重受損，並
    受有腦震盪伴有意識喪失、臉部及眼臉多處撕裂傷，證人乙
    ○○則受有頭部外傷、左肩鈍挫傷等傷，經送醫急救幸免於
    難，案經臺中縣警察局大甲分局報告偵辦，因認被告所為，
    係涉犯刑法第二百七十一條第一項、第二項之殺人未遂罪嫌
    。
二、公訴人認被告涉有殺人未遂罪嫌，係以證人甲○○、乙○○
    於警詢、偵查中供述綦詳，並有診斷證明書二張、道路交通
    事故現場圖一件、相片十七張附卷可證，且以被告若要攔下
    證人乙○○所搭乘之重型機車，在後或在旁按喇叭示意即可
    ，並無靠近擦撞機車之必要等理由，為其主要依據。訊據被
    告固坦承其與證人乙○○前有夫妻關係，於八十九年間離婚
    ，其於上開時、地，駕駛上開自用小客車撞及證人甲○○所
    騎乘後載證人乙○○之重型機車等情，然堅決否認有何殺人
    之犯意，辯稱：因該路段正好是下坡，其不小心才撞到甲○
    ○所騎乘之機車，並不是故意要致甲○○、乙○○於死而追
    撞的等語。經查：
（一）證人甲○○於本院審理時到院證述：發生車禍後，斐進順
      下車走到前面並說叫你們不能相載，你們還相載等語明確
      ，核與其在警詢時指稱：在車禍後，斐進順下車對其說為
      什麼要附載他的前妻乙○○，並表示很不爽快（見九十四
      年三月九日偵訊《調查》筆錄）等語，及於偵訊時指述：
      斐進順撞到後，還對其說不能載乙○○等語大致相符，顯
      見被告於見到證人甲○○騎乘機車後載其前妻即證人乙○
      ○時，確實心生妒意。再審酌案發現場之路寬有六點三公
      尺（二點七公尺加三點六公尺），有道路交通事故現場圖
      一份在卷可憑，非屬僅能供一輛機車或一輛自用小客車通
      行之狹窄路段，而當時天候接近黃昏，路況良好，無障礙
      物等情，亦有被告之偵訊（調查）筆錄一份附卷可佐，況
      被告是從證人甲○○所騎乘機車之後面駕駛自用小客車接
      近，其視線當屬良好，應無被遮蔽之情，再佐以被告於肇
      事後，一下車即對證人甲○○嗆言質問為何搭載其前妻等
      語，足徵被告對於撞擊證人甲○○所騎乘機車一事，具有
      明知並有意使其發生之故意甚明。是被告辯稱：其是不小
      心撞到的云云，核屬卸責之詞而不可採。
（二）次就被告撞擊證人甲○○所騎乘機車一事，是否具有殺人
      之不確定故意或僅有傷害之故意一節，予以剖析如下：
  １、觀之卷附道路交通事故現場圖，被告所駕駛之自用小客車
      ，有刮地痕一點九公尺，偏向滑痕五點八公尺；而證人蕭
      方盟即臺中縣警察局大甲分局后里交通小隊到場處理之警
      員到院證述：煞車痕有一點點怪，有剎車痕跟滑痕，好像
      是有一個速度之後，偏了；在車子移開之後，在車子下方
      有二點四公尺之明顯剎車痕等語明確，顯見被告在撞擊證
      人甲○○所駕駛機車之時，猶有踩剎車，並非毫無節制放
      速衝撞，則其是否具有致證人甲○○、乙○○於死之不確
      定故意，即有可疑。
  ２、依慣性原理，證人甲○○、乙○○在騎乘機車往前行時若
      遭猛力撞擊，應會飛越機車位置往前倒地，而有人車分離
      之情形，而苟被告有致人於死之故意，當會猛力撞擊，惟
      觀之證人甲○○到庭證述：在車禍時，其頭撞到欄杆，摩
      托車反轉過來後輪翹起來，其人夾在機車的右後方，倒在
      被告所駕駛自用小客車的右前門位置，乙○○倒在其旁邊
      等語綦詳，顯見證人甲○○、乙○○在車禍發生時，是倒
      在機車與被告所駕駛自用小客車間之縫隙，而非飛越機車
      位置倒地，益徵被告於撞擊證人甲○○所駕駛之機車時，
      其行進速度當尚在可控制之範圍，方會僅使證人甲○○、
      乙○○倒在機車與自用小客車間之夾縫內，是從被告撞擊
      之速度及力道觀之，被告應僅有使證人甲○○、乙○○受
      傷之故意，當無致上開二位證人於死之不確定故意。
  ３、證人甲○○到庭復證述：被告開車撞到其之後，車子夾住
      以後就沒有動了，之後下車看到其受傷，只說為何要相載
      等語綦詳，證人乙○○亦證稱：在救護車來時，隱約聽到
      斐進順說「先去治療」等語屬實，足見被告撞到證人甲○
      ○所騎乘機車後，並無繼續衝撞之意，而依被告下車所為
      對證人甲○○之質問言語及對證人乙○○所為「先去治療
      」等語，可知被告亦無阻止證人甲○○、乙○○就醫診治
      之行為，此均難資為被告有致證人甲○○、乙○○於死之
      意的判斷。是依被告在肇事之後的舉止論之，被告應係駕
      駛上開自用小客車行經肇事路段時，見證人甲○○搭載證
      人乙○○，一時心生妒意，方以自用小客車衝撞機車使證
      人甲○○、乙○○受傷，其應無致證人甲○○、乙○○於
      死之意無訛。
（三）綜上，被告以上開自用小客車撞擊被告甲○○所騎乘機車
      之行為，應僅犯刑法第二百七十七條第一項之普通傷害罪
      ，公訴人就此部分，認被告係犯同法第二百七十一條第二
      項、第一項之殺人未遂罪云云，容有未洽。
三、復按告訴乃論之罪，其告訴經撤回者，應諭知不受理之判決
    ，刑事訴訟法第三百零三條第三款定有明文。核本案被告駕
    駛上開自用小客車撞及證人甲○○致證人甲○○受傷之行為
    ，係犯刑法第二百七十七條第一項之普通傷害罪，依同法第
    二百八十七條前段規定，第二百七十七條第一項之罪，須告
    訴乃論。茲因證人甲○○業已以書狀撤回告訴，並於本院九
    十四年六月七日行準備程序時亦當庭表明撤回告訴之意，此
    有臺中縣大甲鎮調解委員會調解筆錄、本院準備程序筆錄各
    一份在卷可考，揆諸前開說明，應即對被告為不受理之判決
    之諭知。
據上論斷，應依刑事訴訟法第三百零三條第三款，判決如主文。
本案經檢察官戊○○到庭執行職務
中　　華　　民　　國　　94　　年　　 9 　　月　　8　　日
                  刑事第一庭    審判長法  官  張智雄
                                      法  官  許惠瑜
                                      法  官  周瑞芬
上正本證明與原本無異。
如不服本判決，應於送達後十日內向本院提出上訴狀（須附繕本
），上訴於臺灣高等法院臺中分院。
                                      書記官  何俞瑩
中　　華　　民　　國　　94　　年　　 9 　　月　　8　　日
